

\vspace{3.5em}
\noindent \begin{minipage}{\textwidth}
\stepcounter{mallinumber}
\noindent \textbf{Tüüpsõnamall \arabic{mallinumber}\,\vadja{nel̕l̕äz}}\\

\begin{sideways}
\begin{tabular}{l l}
muutvormimall & tunnused \\
\hline
\underline{nel̕l̕}\,$\oplus$\,äz & \textsc{ sg nom } \\
\underline{nel̕l̕}\,$\oplus$\,ettemä & \textsc{ sg gen } \\
\underline{nel̕l̕}\,$\oplus$\,että & \textsc{ sg par } \\
\underline{nel̕l̕}\,$\oplus$\,ettemäse & \textsc{ sg ill } \\
\underline{nel̕l̕}\,$\oplus$\,etteemäz & \textsc{ sg ine } \\
\underline{nel̕l̕}\,$\oplus$\,etteemäss & \textsc{ sg ela } \\
\underline{nel̕l̕}\,$\oplus$\,etteemälle & \textsc{ sg all } \\
\underline{nel̕l̕}\,$\oplus$\,etteemäll & \textsc{ sg ade } \\
\underline{nel̕l̕}\,$\oplus$\,etteemält & \textsc{ sg abl } \\
\underline{nel̕l̕}\,$\oplus$\,etteemässi & \textsc{ sg tra } \\
\underline{nel̕l̕}\,$\oplus$\,etteemässaa & \textsc{ sg ter } \\
\underline{nel̕l̕}\,$\oplus$\,etteemäka & \textsc{ sg com } \\
\underline{nel̕l̕}\,$\oplus$\,etteemäd & \textsc{ pl nom } \\
\underline{nel̕l̕}\,$\oplus$\,ettemije & \textsc{ pl gen } \\
\underline{nel̕l̕}\,$\oplus$\,ettemiit & \textsc{ pl par } \\
\underline{nel̕l̕}\,$\oplus$\,ettemiise & \textsc{ pl ill } \\
\underline{nel̕l̕}\,$\oplus$\,ettemiiz & \textsc{ pl ine } \\
\underline{nel̕l̕}\,$\oplus$\,ettemiiss & \textsc{ pl ela } \\
\underline{nel̕l̕}\,$\oplus$\,ettemiille & \textsc{ pl all } \\
\underline{nel̕l̕}\,$\oplus$\,ettemiill & \textsc{ pl ade } \\
\underline{nel̕l̕}\,$\oplus$\,ettemiilt & \textsc{ pl abl } \\
\underline{nel̕l̕}\,$\oplus$\,ettemiissi & \textsc{ pl tra } \\
\underline{nel̕l̕}\,$\oplus$\,ettemiissaa & \textsc{ pl ter } \\
\underline{nel̕l̕}\,$\oplus$\,ettemijka & \textsc{ pl com } \\
\end{tabular}
\end{sideways}
\captionof{table}{Tüüpsõnamall \arabic{mallinumber}\,\vadja{nel̕l̕äz} ekstraheeritud muutvormimallid.}
\label{tab:tüüpsõnamall-nel̕l̕äz}

\end{minipage}

 
\vspace{1em}
\noindent Tüüpsõnamall \vadja{nel̕l̕äz} ei hõlma teisi lekseeme vormi\-sõnastikus.
